【裁判字號】    89,上訴,918
【裁判日期】    890503
【裁判案由】    毒品危害防制條例
【裁判全文】
臺灣高等法院刑事判決                            八十九年度上訴字第九一八號
    上  訴  人
    即  被  告  甲○○
右上訴人因毒品危害防制條例案件，不服臺灣板橋地方法院八十九年度易字第二六五
號，中華民國八十九年一月三十一日第一審判決（起訴案號：臺灣板橋地方法院檢察
署八十八年度毒偵字第一三一○號）提起上訴，本院判決如左：
    主  文
上訴駁回。
    事實及理由
一、本案經本院審理結果，認第一審以上訴人即被告甲○○犯毒品危害防制條例第十
    條第一項之罪，判處有期徒刑壹年陸月，扣案海洛因壹包（淨重零點零伍公克）
    沒收銷燬，扣案針筒壹支、吸管壹支均沒收，認事用法及量刑均無不當，應予維
    持，並引用第一審判決書記載之事實、證據及理由。（如附件）
二、被告上訴意旨謂量刑過重云云，惟查被告於八十三年間因施用毒品案件，經台灣
    板橋地方法院判處有期徒刑三年四月確定，甫於八十六年四月三日假釋縮刑期滿
    執行完畢，復於八十七年間施用第一級毒品海洛因，經同院裁定送觀察、勒戒，
    認無繼續施用毒品之傾向，而由臺灣板橋地方法院檢察署檢察官於八十八年四月
    二十二日以八十七年度偵字第二三一七九號處分不起訴在案，竟未悛悔，再犯本
    案，原審以被告惡性不改，其量刑尚稱平允，被告上訴為無理由，應予駁回。
據上論結，應依刑事訴訟法第三百七十三條、第三百六十八條，判決如主文。
本案經檢察官蔡茂松到庭執行職務。
中    華    民    國    八十九    年        五        月        三      日
                            台灣高等法院刑事第二十四庭
                                審判長法  官  陳  貽  男
                                      法  官  李  世  貴
                                      法  官  聶  齊  桓
右正本證明與原本無異。
如不服本判決應於收受送達後十日內向本院提出上訴書狀，其未敘述上訴之理由者並
得於提起上訴後十日內向本院補提理由書（均須按他造當事人之人數附繕本）。
                                      書記官  于      誠
中    華    民    國    八十九    年        五        月        五      日
（附件）
臺灣板橋地方法院刑事判決八十九年度易字第二六五號
    公  訴  人  臺灣板橋地方法院檢察署檢察官
    被      告  甲○○  男  三十七歲（民國○○○年○月○○○日生）
                        住台北縣三峽鎮○○街二二號二樓
                        （現在台灣台北戒治所強制戒治中）
                        身分證統一編號：Ｚ000000000號
右列被告因違反毒品危害防制條例案件，經檢察官聲請簡易判決處刑（八十八年度毒
偵字第一三一０號），本院板橋簡易庭認不得以簡易判決處刑，移由本院依通常程序
審理，本院判決如左：
    主  文
甲○○連續施用第一級毒品，累犯，處有期徒刑壹年陸月，
扣案海洛因壹包（淨重零點零伍公克）沒收銷燬，扣案針筒壹支、吸管壹支均沒收。
    事  實
一、甲○○前有多次前科，於民國八十三年間又因施用毒品案件，經本院判處有期徒
    刑三年四月確定，甫於八十六年四月三日假釋縮刑期滿執行完畢，於八十七年間
    復施用第一級毒品海洛因，惟經本院裁定送觀察、勒戒結果，認無繼續施用毒品
    之傾向，而由臺灣板橋地方法院檢察署檢察官於八十八年四月二十二日以八十七
    年度偵字第二三一七九號處分不起訴在案。詎甲○○仍不知悔改，竟又基於概括
    之犯意，自八十八年九月六日起至同月二十五日止，連續多次在台北縣三峽鎮○
    ○街二二號二樓及五十九號等地，以針筒注射方式，施用第一級毒品海洛因。嗣
    於八十八年九月二十五日上午十一時四十五分許，在台北縣三峽鎮○○街二二號
    二樓，為警當場查獲，並扣得其所有之第一級毒品海洛因一包（淨重０．０五公
    克）及供其施打毒品所用之針筒一支、吸管一支。甲○○經本院以八十八年度毒
    聲字第六０三二號裁定送觀察、勒戒後，有繼續施用毒品之傾向。
二、案經臺北縣警察局三峽分局報請臺灣板橋地方法院檢察署檢察官聲請簡易判決處
    刑，本院板橋簡易庭移由本院依通常程序審理。
    理  由
一、右揭犯罪事實，業據被告甲○○坦承不諱，並有上開海洛因一包（淨重０．０五
    公克）、針筒一支、吸管一支扣案可佐，事證明確，被告犯行堪以認定。
二、被告施用第一級毒品海洛因，核其所為，係犯毒品危害防制條例第十條第一項之
    罪。被告非法持有第一級毒品之低度行為，應為施用之高度行為所吸收，不另論
    罪。被告先後多次施用第一級毒品犯行，時間緊接，犯罪構成要件相同，顯係基
    於概括犯意反覆而為，應依連續犯之規定論以一罪，並加重其刑。被告於八十三
    年間因施用毒品案件，經本院判處有期徒刑三年四月確定，於八十六年四月三日
    假釋縮刑期滿執行完畢，有臺灣高等法院檢察署刑案紀錄簡覆表一件在卷可按，
    其於五年內再犯本件有期徒刑以上之罪，為累犯，應依法遞加重其刑。爰審酌被
    告素行不良，再犯本件施用第一級毒品罪，顯見惡性不改，及其犯罪之動機、目
    的、所生危害、犯後態度等一切情狀，量處如主文所示之刑，以示懲儆。扣案之
    海洛因一包（淨重０．０五公克），係查獲之毒品，應依毒品危害防制條例第十
    八條第一項前段之規定，宣告沒收銷燬。至於另扣案之針筒一支、吸管一支，係
    被告所有供其施用第一級毒品所用，併予宣告沒收。
據上論斷，應依刑事訴訟法第四百五十二條、第二百九十九條第一項前段，毒品危害
防制條例第十條第一項、第十八條第一項前段，刑法第十一條前段、第五十六條、第
四十七條、第三十八條第一項第二款，判決如主文。
本案經檢察官郭緯中到庭執行職務。
中      華      民      國      八十九      年    一      月   三十一   日
                                      臺灣板橋地方法院刑事第一庭
                                          法  官  施  錫  揮
右正本證明與原本無異
如不服本判決應於送達後十日內向本院提出上訴狀
                                          書記官  王  苑  琦
中      華      民      國      八十九      年    二      月     九     日
附錄本案論罪科刑法條全文：
毒品危害防制條例第十條：
施用第一級毒品者，處六月以上五年以下有期徒刑。
施用第二級毒品者，處三年以下有期徒刑。
毒品危害防制條例第十八條：
查獲之毒品及專供製造或施用毒品之器具，不問屬於犯人與否，均沒收銷燬之。但合
於醫藥或研究之用者，得不予銷燬。
前項合於醫藥或研究用毒品或器具之管理辦法，由法務部會同行政院衛生署定之。


司法院資訊處製作；財團法人民間司法改革基金會備份。
